# 收到供应商产品质量保证赔偿款会计处理

提问人：放晴的微笑 时间：2021-06-24 10:27:08
因采购原材料及委托加工出现问题导致已销售的产品出现质量问题，与供应商协商质量保证赔偿款 2000 万，约定买断已出现及将来出现的一切损失。公司按 2000 万全额开票。假设质保期 5 年，实际已发生的维修等支出分别为 200 万、 300 万、 100 万，未来两年预计无支出。公司对销售产品按固定比例计提预计负债。
请问收到的供应商质量赔偿款及已发生的费用支出、对应预计负债如何进行会计处理？
（ 1 ）收到的质量赔偿款确认营业收入/营业外收入/冲减营业成本？
（ 2 ）在质保期 5 年内平均确认收入还是按预计履约进度（200/600、300/600......）分摊确认？
（ 3 ）已发生的支出是否需要从费用重分类至营业成本/营业外支出项，以对应营业收入/营业外收入？
（ 4 ）实际收到赔偿款>实际支出，按全额确认营业收入/营业外收入及对应支出项还是净额确认？
（ 5 ）已发生的维修支出是否可以冲减预计负债？
产品质量保证赔偿款, 全额净额, 预计负债

回答人：chenyiwei
根据《企业会计准则第 13 号——或有事项》第七条：“企业清偿预计负债所需支出全部或部分预期由第三方补偿的，补偿金额只有在基本确定能够收到时才能作为资产单独确认。确认的补偿金额不应当超过预计负债的账面价值”。因此，如果已就该事项中本企业对客户应承担的维修责任全额计提预计负债的，则基本确定可从供应商收到的补偿款应冲减计提该项预计负债时对应的销售费用。
该项预计负债应根据实际情况一次性全额计提，计入当年度损益，不能根据维修情况分年计提。

提问人：放晴的微笑 时间：2021-06-28 13:33:08
陈版您好！
公司没有对该事项单独计提预计负债，只是按照每年销售产品的收入*固定比例统一计提。从期后实际发生看，计提的预计负债>实际发生的维修费，收到的补偿 2000 万>实际发生的维修费。
您建议“从供应商收到的补偿款应冲减计提该项预计负债时对应的销售费用”，是指借借：： 预计负债 贷 ：： 销 售售 费 用用 吗？引申几个问题：
（ 1 ）假设该批产品实际计提了 3000 万预计负债，收到 2000 万当期当期冲减销售费用 2000 万？剩余 1000 万待销售产品过质保期冲回？
（ 2 ）假设该批产品实际计提了 1000 万预计负债，收到 2000 万当期当期冲减销售费用 1000 万？剩余 1000 万冲减销售成本还是确认营业外收入？
（ 3 ）时点问题：假设 2018 年销售产品计提预计负债， 2019 年收到赔偿款，损益冲减/确认在收到当期（ 2019 ）？
（ 4 ）原材料质保期2014-2019， 2000 万赔款属于买断型赔款。 2018 年销售产品，销售产品质保期2018-2022。 2019 年收到赔款时即确认全部损益吗，未来2020-2022年再发生的相关维修支出按实际正常记费用？

回答人：chenyiwei
收到补偿款时，借：银行存款，贷：销售费用。如果补偿款大于当期销售费用计提数，且确定无需返还的，则差额贷记营业外收入。补偿款确认在收到当期。